【裁判字號】    98,易,438
【裁判日期】    981008
【裁判案由】    毒品危害防制條例
【裁判全文】
臺灣宜蘭地方法院刑事判決               98年度易字第438號
公  訴  人  臺灣宜蘭地方法院檢察署檢察官
被      告  甲○○
上列被告因毒品危害防制條例案件，經檢察官提起公訴（98年度
毒偵字第446號、第487號），經本院裁定以簡式審判程序審理，
判決如下：
    主  文
甲○○施用第二級毒品，累犯，處有期徒刑陸月，如易科罰金，
以新臺幣壹仟元折算壹日，扣案之第二級毒品甲基安非他命壹包
（驗餘淨重貳點柒伍捌公克）沒收銷燬之，扣案之吸食器壹組
、電子磅秤壹台均沒收。
   事實及理由
一、構成犯罪事實：
    甲○○前於民國87年間因施用毒品案件，經送觀察、勒戒後
    ，認無繼續施用毒品之傾向，於87年7月29日執行完畢釋放
    ，並經臺灣宜蘭地方法院檢察署檢察官以87年度偵字第1881
    號為不起訴處分確定。復於上開觀察、勒戒執行完畢釋放後
    ，5年內即88年間再因施用毒品案件，經送觀察、勒戒後，
    認無繼續施用毒品之傾向，經臺灣宜蘭地方法院檢察署檢察
    官以88年度偵緝字第401號、88年度毒偵字第201號為不起訴
    處分確定。又於96年間因毒品危害防制條例案件，經本院以
    96年度易字第221號判處有期徒刑1年，減為有期徒刑6月確
    定；再於96年間因毒品危害防制條例案件，經本院以96年度
    易字第525號判處有期徒刑8月確定，並接續上開有期徒刑6
    月執行，於97年12月2日執行完畢。詎其不知悔改，仍基於
    施用第二級毒品甲基安非他命之犯意，於98年7月3日11時許
    ，在宜蘭縣羅東鎮○○路○段57巷42號友人住處房間內，以
    將甲基安非他命置入玻璃球內燒烤吸食其煙之方式，施用甲
    基安非他命1次。嗣於98年7月3日11時15分許，在宜蘭縣羅
    東鎮○○路○段57巷42號為警查獲，並扣得甲基安非他命1包
    （淨重2.3760公克、取樣0.0002公克、驗餘淨重2.3758公克
    ），及其所有供施用甲基安非他命使用之吸食器1組、電子
    磅秤1台，經警於98年7月3日15時25分採集其尿液，送驗結
    果呈甲基安非他命陽性反應。
二、認定犯罪事實所憑之證據及理由：
  (一)被告甲○○於偵查、本院審理中之自白。
  (二)宜蘭縣政府警察局三星分局毒品犯罪嫌疑人尿液採驗作業管
    制紀錄、慈濟大學濫用藥物檢驗中心檢驗總表各1份，可證
    被告有施用甲基安非他命1次之事實。
  (三)扣案之白色透明結晶1包（淨重2.3760公克、取樣0.0002公
    克、驗餘淨重2.3758公克），經交通部民用航空局航空醫務
    中心鑑定，結果含有甲基安非他命成分，此有該中心98年7
    月17日航藥鑑字第0983522號毒品鑑定書1份在卷足參，可證
    被告有施用甲基安非他命之事實。
  (四)扣案之吸食器1組、電子磅秤1台，可證被告有施用甲基安非
    他命之事實。
  (五)臺灣宜蘭地方法院檢察署刑案資料查註紀錄表、全國施用毒
    品案件紀錄表、法務部全國檢察官線上查詢刑案人犯在監所
    最新資料報表、臺灣宜蘭地方法院檢察署檢察官87年度偵字
    第1881號不起訴處分書各1份，可證被告於第1次觀察、勒戒
    執行完畢釋放後，5年內已再犯毒品危害防制條例第10條之
    罪，本件自應依法追訴處罰。
  (六)上開(二)至(五)證據，足以佐證被告首開自白與事實相符。
三、論罪科刑之理由：
  (一)按甲基安非他命屬毒品危害防制條例第2條第2項第2款所定
    之第二級毒品。故被告甲○○所為，係犯毒品危害防制條例
    第10條第2項之施用第二級毒品罪。
  (二)被告持有第二級毒品甲基安非他命之低度行為，為施用第二
    級毒品之高度行為所吸收，不另論處。
  (三)被告於96年間因毒品危害防制條例案件，經本院以96年度易
    字第221號判處有期徒刑1年，減為有期徒刑6月確定；再於9
    6年間因毒品危害防制條例案件，經本院以96年度易字第525
    號判處有期徒刑8月確定，並接續上開有期徒刑6月執行，於
    97年12月2日執行完畢，此有臺灣高等法院被告前案紀錄表1
    份在卷可參，其於5年以內故意再犯本件有期徒刑以上之罪
    ，為累犯，應依刑法第47條第1項規定，加重其刑。
  (四)審酌被告有麻醉藥品管理條例、毒品危害防制條例之犯罪前
    科，有臺灣高等法院被告前案紀錄表1份在卷可參，素行不
    佳，且其前經2次觀察、勒戒後，仍再犯本罪，顯見其對於
    毒品之依賴性甚高，和施用毒品足以造成神經方面損害，並
    容易引起財產、暴力方面犯罪，及考量被告目前已懷孕6個
    月，此有東興婦產科診所診斷證明書1份在卷足憑，與被告
    於犯罪後坦承犯行，態度良好等一切情狀，量處如主文所示
    之刑，並諭知易科罰金之折算標準。
  (四)扣案之第二級毒品甲基安非他命1包（驗餘淨重2.3758公克
    ），及內裝該甲基安非他命之夾鏈袋1個，因附著有甲基安
    非他命成分，業已無法析離，均應依毒品危害防制條例第18
    條第1項前段規定，諭知沒收銷燬。又扣案之吸食器1組、電
    子磅秤1台，為被告所有，供被告施用第二級毒品甲基安非
    他命使用之物，業經被告於偵查、本院審理中供述明確，爰
    依刑法第38條第1項第2款規定，宣告沒收。
四、適用之法律：
  (一)程序法方面：刑事訴訟法第273條之1第1項、第299條第1項
    前段、第310條之2。
  (二)實體法方面：毒品危害防制條例第10條第2項、第18條第1項
    前段，刑法第11條前段、第47條第1項、第41條第1項前段、
    第38條第1項第2款。
本案經檢察官劉惟宗到庭執行職務。
中    華    民    國    98    年    10    月    8     日
                  刑事第二庭法  官  蘇錦秀
以上正本證明與原本無異。
如不服本判決應於收受送達後10日內向本院提出上訴書狀，並應
敘述具體理由；其未敘述上述理由者，應於上訴期間屆滿後20日
內向本院補提理由書（均須按他造當事人之人數附繕本）「切勿
逕送上級法院」。
                            書記官  劉晨輝
中    華    民    國    98    年    10    月    9     日
【附錄本案論罪科刑法條】
毒品危害防制條例第10條：
施用第1級毒品者，處6月以上5年以下有期徒刑。
施用第2級毒品者，處3年以下有期徒刑。


司法院資訊處製作；財團法人民間司法改革基金會備份。
